【裁判字號】    97,消債抗,49
【裁判日期】    980223
【裁判案由】    更生事件
【裁判全文】
臺灣屏東地方法院民事裁定            97年度消債抗字第49號
抗  告  人  甲○○
上列抗告人因消費者債務清理事件聲請更生事件，對於中華民國
97年11月13日本院97年度消債更字第552 號裁定提起抗告，本院
裁定如下：
    主  文
抗告駁回。
抗告程序費用新臺幣壹仟元由抗告人負擔。
    理  由
一、抗告意旨略以：(一)按「聲請更生或清算不合程式或不備其他
    要件者，法院應以裁定駁回之。但其情形可以補正者法院應
    定期間先命補正」，消費者債務清理條例第8 條定有明文。
    (二)原審詎「本件聲請人具狀聲請更生，漏未提出附表所示文
    件到院，前經本院於民國97年10月3 日定期命補正，該裁定
    於97年10月8 日合法送達聲請人，有該裁定送達證書在卷足
    稽」，惟查鈞院於97年10月8 日所送達之裁定係鈞院以97年
    度消債更字第552 號所裁定駁回保全處分聲請，計一式二份
    ，並未有命抗告人補正之裁定，遑論原審所詎之附表，業經
    致電鈞院文股書記官查明，確係為鈞院疏漏。綜參上陳，抗
    告人聲請更生，尚無不合程式或不備其他要件，原審審酌有
    所疏漏，原裁定自有不當，為此，請求廢棄原裁定。
二、原裁定意旨略以：查本件聲請人具狀聲請更生，漏未提出附
    表所示文件到院，前經本院於97年10月3 日定期命補正，該
    裁定於97年10月8 日合法送達聲請人，有該裁定送達證書在
    卷足稽。詎聲請人迄今猶未補正，揆諸首開說明，而駁回其
    聲請。
三、按聲請更生或清算不合程式或不備其他要件者，法院應以裁
    定駁回之，但其情形可以補正者，法院應定期間先命補正，
    消費者債務清理條例第8 條定有明文；另更生之聲請有下列
    情形之一者，應駁回之：債務人經法院通知，無正當理由而
    不到場。同法第46條第3 款亦有明文。經查，本院曾於97年
    10月8 日對抗告人寄送裁定二件，並由送達代收人鄭瑞平代
    收，有送達證書在卷可稽；再查，本院於98年2 月2 日以屏
    院惠民信字第97消債抗49號函知抗告人如97年10月8 日代收
    裁定確實僅為保全處分駁回裁定，請於本院所訂98年2 月17
    日上午9 時10分之調查期日攜帶該二份裁定正本到院，或如
    有見知收取文件過程之證人，亦請於上開期日偕同證人到庭
    說明，然抗告人經本院合法通知無正當理由未到庭說明，有
    98年2 月17日調查筆錄在卷可稽，亦無其他陳述可證明其抗
    告事由屬實，是其指摘尚難遽予採信，原裁定於法尚無從認
    定確有抗告人所指違誤之處，抗告意旨猶執前詞，指摘原裁
    定不當，為無理由，應予駁回。
四、據上論結，本件抗告為無理由，依消費者債務清理條例第8
    條、第46條第3 款，民事訴訟法第495 條之1 第1 項、第
    449 條第1 項、第95條、第78條，裁定如主文。
中    華    民    國    98    年    2    月    23     日
              民事第一庭   審判長法  官 孫國禎
                                 法  官 張以岳
                                 法  官 潘快
上為正本係照原本作成
本裁定不得再抗告。
中    華    民    國    98    年    2    月    23     日
                            書  記  官  黃麗燕


司法院資訊處製作；財團法人民間司法改革基金會備份。
